【裁判字號】    98,親,242
【裁判日期】    990112
【裁判案由】    確認親子關係存在
【裁判全文】
臺灣板橋地方法院民事判決               98年度親字第242號
原      告  丙○○
法定代理人  盧芓
被      告  甲○○
被      告  乙○○○
上列當事人間請求生父死亡後之認領事件，本院於中華民國98年
12月29日言詞辯論終結，判決如下：
    主    文
被告甲○○、乙○○○之子孫世銨（男，民國○○○年○○月○
日生，身分證統一編號：Ｚ000000000號，民國九十八
年六月二十三日死亡）應認領原告丙○○（女，民國○○○年○
月○○日生，身分證統一編號：Ｚ000000000號）為其
女。
訴訟費用由被告負擔。
    事實及理由
一、原告主張：原告生母盧芓與被告甲○○、乙○○○之子孫
    世銨於民國98年4 月18日舉行結婚典禮，惟未至戶政事務所
    辦理結婚登記，當時盧芓已懷有身孕，其後孫世銨於98年
    6 月23日因經濟壓力自殺身亡，原告生母盧芓於98年9 月
    20日生下原告丙○○，經原告與孫世銨之母即被告乙○○○
    進行血緣鑑定結果，研判渠二人具有祖孫關係，有柯滄銘婦
    產科血緣鑑定報告書為證。被告甲○○、乙○○○為孫世銨
    之父母，其等為孫世銨之繼承人，為此依民法第1067條之規
    定，提起本件訴訟。並聲明：被告甲○○、乙○○○之子孫
    世銨應認領原告丙○○為其女。
二、被告方面：原告確實是被告之子孫世銨與盧芓所生。並聲
    明：對於原告之請求無意見。
三、本院當庭協議整理兩造本件事實上及法律上之爭點如下：
    兩造所不爭執之事項：
１、原告為被告之子孫世銨與盧芓受胎所生。
２、對血緣鑑定報告無意見。
四、原告主張之事實，業據提出孫世銨除戶戶籍謄本、柯滄銘婦
    產科診斷證明書、血緣鑑定報告書、兩造戶籍謄本等為證，
    依前揭血緣鑑定報告書所載：乙○○○與盧芓之女（即原
    告）之祖孫關係指數高於146088．8684，祖孫關係研判為「
    可以肯定」。是綜上事證，自堪信原告主張之事實為真實。
五、按民法第1067條規定：有事實足認其為非婚生子女之生父者
    ，非婚生子女或其生母或其他法定代理人，得向生父提起認
    領之訴。前項認領之訴，於生父死亡後，得向生父之繼承人
    為之。生父無繼承人者，得向社會福利主管機關為之。查本
    件原告為被告之子孫世銨與盧芓所生之女，從而，原告依
    前揭規定請求被告之子孫世銨應認領原告為其女，於法洵屬
    有據，應予准許。
六、訴訟費用負擔之依據：民事訴訟法第78條。
中    華    民    國    99    年    1     月    12    日
                  家事庭  法  官  毛崑山
以上正本係照原本作成。
如對本判決不服須於判決送達後20日內向本院提出上訴狀。
中    華    民    國    99    年    1     月    12    日
                          書記官  廖宮仕

司法院資訊處製作；財團法人民間司法改革基金會備份。
